【裁判字號】    99,上訴,3065
【裁判日期】    990913
【裁判案由】    毒品危害防制條例
【裁判全文】
臺灣高等法院刑事判決                99年度上訴字第3065號
上  訴  人
即  被  告  甲○○
上列上訴人因違反毒品危害防制條例案件，不服臺灣桃園地方法
院99年度訴字第390號，中華民國99年6月30日第一審判決（起訴
案號：臺灣桃園地方法院檢察署99年度偵字第4798號），提起上
訴，本院判決如下：
    主  文
上訴駁回。
    理  由
一、按提起第二審之上訴，其上訴書狀應敘述具體理由，為第二
    審上訴必備之程式。此觀民國96年7月4日修正公布刑事訴訟
    法第361條第2項之規定甚明。倘上訴理由之敘述未合乎具體
    之要求者，其上訴即屬同法第367 條前段所定「上訴不合法
    律上之程式」，第二審法院應依同法第372 條前段之規定，
    以判決駁回之。至其理由之具體與否，屬第二審法院審查範
    圍，不在第一審法院命補正之列，上訴書狀如已敘述理由，
    無論其具體與否，即無待其補提理由書或命補正之問題。此
    與上訴書狀全未敘述上訴理由者，第一審法院依刑事訴訟法
    第361條第3項之規定，應定期間先命補正之情形，尚屬有別
    。又第二審上訴之目的，既在於請求撤銷、變更原判決，則
    所謂「具體理由」，自應就原判決如何足以撤銷、如何應予
    變更之「事實上」或「法律上」之具體根據，本於確實之訴
    訟資料暨原因事實之所出，逐一敘述、記載，必已具體指出
    原判決事實認定所依憑之證據有如何之錯誤（例如原判決所
    採納之證據如何不具證據能力，所為證明力之判斷如何違背
    經驗、論理法則等），法律之適用（尤其實體法）有如何違
    誤之處，而足以動搖原判決使之成為不當或違法而得改判之
    事由；必要時並應提出有利於己之事證，期使第二審法院採
    納，俾為有利於上訴人之認定，始屬合法。上訴理由之敘述
    ，應先合乎具體之要求，始有所敘述可取與否之實體審理與
    判斷之問題。是上訴人之上訴書狀雖敘述上訴理由，但僅泛
    言原判決認定事實錯誤、違背法令、量刑失之過重或輕縱等
    情詞，而未依上揭意旨指出具體事由，或形式上雖已指出具
    體事由，然該等事由縱使屬實，亦不足以認為原判決有何不
    當或違法（例如所指摘訴訟程序之瑕疵，將因第二審重新審
    理而補正），或其所陳之事由，與訴訟資料所載不相適合，
    或所指摘原判決之「不當」或「違法」根本不存在者，均應
    認其實質上並未符合具體之要件，庶符節制濫行上訴之立法
    意旨。
二、原審判決上訴人即被告甲○○販賣第三級毒品，4 罪，且均
    合於毒品危害防制條例第17條第2 項減輕其刑之要件，各判
    處有期徒刑2年6月，應執行有期徒刑2 年10月，被告不服原
    審判決、於民國99年7 月22日具狀提起第二審上訴，並於99
    年8 月19日補提上訴理由，其上訴意旨略以：被告因初次犯
    錯已痛徹悔悟，懇請從輕量刑，以早日出去陪同孝順祖母、
    且日後會好好做人，繼續從事水電工作等語
三、原判決依憑：(1)被告之自白；(2)證人江慶展、陳毅、張蔩信
    、劉邦慶之指述；(3)記載販賣愷他命交易價格尚未給付之欠
    款情形所用之帳冊1本、照片；(4)被告寢室扣得之以如附表3
    編號2所示夾鏈袋包裝之如附表3編號1所示之愷他命9包；(5)
    行政院衛生署食品藥物管理局99年4月13日FDA研字第099001
    7095號檢驗報告書；(5)證人江慶展、陳毅、張蔩信、劉邦慶
    之台灣檢驗科技股份有限公司濫用藥物檢驗報告，認定被告
    犯販賣第三級毒品罪，4 罪，從形式上觀察，於法尚無不合
    。惟查，刑之量定，為求個案裁判之妥當性，法律賦予法院
    裁量之權。量刑輕重，屬為裁判之法院得依職權自由裁量之
    事項，苟其量刑已以行為人之責任為基礎，並斟酌刑法第57
    條各款所列情狀，在法定刑度內，酌量科刑，如無偏執一端
    ，致明顯失出失入情形，法院即不得就量刑部分遽指為不當
    或違法。原判決關於科刑之部分，已斟酌被告智識程度並無
    明顯不足或較一般人低落之情形，而轉讓、販賣毒品行為乃
    毒品禍害之源，其源不斷，則流毒所及，致使買受之吸毒者
    更加產生依賴性及成癮性，非僅多數人之生命、身體受其侵
    害，社會安樂國家富強之整體法益受損亦不能免，為害之鉅
    ，當非個人一己之生命、身體法益所可比擬，嚴重戕害國民
    之身心健康，危害社會非輕，並被告所用之手段方式、本件
    犯罪之獲利情形，及被告坦承犯行等犯罪後之態度等一切情
    狀，而為刑之量定之準據。經核並無量刑輕重相差懸殊等裁
    量權濫用之情形。被告所執上訴理由，純係對原判決就刑之
    量定已詳予說明審酌之事項，漫為爭執，核非屬具體理由。
    依上說明，其上訴為不合法律上之程式，應予駁回。並不經
    言詞辯論為之。
四、據上論斷，應依刑事訴訟法第367條前段、第372條，判決如
    主文。
中    華    民    國    99    年    9     月    13    日
            刑事第二十二庭審判長法  官  郭雅美
                                法  官  李麗珠
                                法  官  洪于智
以上正本證明與原本無異。
如不服本判決，應於收受送達後10日內向本院提出上訴書狀，其
未敘述上訴之理由者並得於提起上訴後10日內向本院補提理由書
（均須按他造當事人之人數附繕本）「切勿逕送上級法院」。
                                書記官  強梅芳
中    華    民    國    99    年    9     月    14    日

司法院資訊處製作；財團法人民間司法改革基金會備份。
